【裁判字號】    99,秩抗,5
【裁判日期】    991130
【裁判案由】    違反社會秩序維護法
【裁判全文】
臺灣桃園地方法院普通庭裁定             99年度秩抗字第5號
抗  告  人
即被移送人  林語嫣
上列抗告人即被移送人因違反社會秩序維護法案件，不服本院中
壢簡易庭於中華民國99年9 月29日所為之裁定（99年度壢秩易字
第7 號），提起抗告，本院管轄之普通庭裁定如下：
    主  文
抗告駁回。
    理  由
一、本件抗告意旨如附件抗告狀所載。
二、按被處罰人不服警察機關之處分者，得於處分書送達之翌日
    起5 日內聲明異議，又罰鍰應於裁處確定之翌日起10日內完
    納，罰鍰逾期不完納者，警察機關得聲請易以拘留，罰鍰易
    以拘留，以新臺幣（下同）300 元以上900 元以下折算1 日
    ，但易以拘留期間不得逾5 日，罰鍰總額折算逾5  .日者，
    以罰鍰總額與5 日之日數比例折算，社會秩序維護法第55條
    第1 項、第20條第1 項、第3 項、第21條第1 項、第2 項分
    別定有明文。另抗告法院受理違反社會秩序維護法案件，認
    為抗告為無理由者，應以裁定駁回之，社會秩序維護法第92
    條準用刑事訴訟法第412 條亦有明文。
三、查本件抗告人林語嫣前因違反社會秩序維護法第77條案件，
    經移送機關桃園縣警察局龍潭分局（下稱龍潭分局）於99年
    8 月25日以龍警分刑字第0999019381號處分書處罰15,000元
    ，該處分書於同年月29日送達於抗告人等情，有前揭處分書
    、送達證書影本各1 份在卷可稽（見原審卷第3 至4 頁），
    足見抗告人未於該處分書送達之翌日起5 日內（即99年9 月
    3 日）聲明異議，依前開說明該處分業已於99年9 月4 日確
    定。經移送機關寄發執行通知書，促請抗告人繳納罰鍰，惟
    仍未於該處分確定之翌日起10日內（即99年9 月14日）繳納
    罰鍰等情，亦有移送機關同年9 月23日龍警分刑字第099901
    9381號聲請書、龍潭分局違反社會秩序維護法案件執行通知
    單（稿）、送達證書影本各1 份可參（見原審卷第1 至2 頁
    反面），並為抗告人所不爭執。從而，原審依移送機關之聲
    請，根據社會秩序維護法第21條第1 、2 項規定，裁定其易
    以拘留5 日，經核認事用法均無違誤。至抗告人主張「案發
    時伊僅係當晚值班職員，並非該遊樂場負責人，且當晚該少
    年已在該遊樂場逗留多日，業經中班職員確認身份無誤，該
    位少年謊報身份，自非應由伊負全責等語，係對於原確定處
    分之適法與否之爭執，要不影響原審就該確定處分所諭知罰
    鍰之易以拘留折算標準而為之裁定。綜上，本件抗告為無理
    由，揆諸前揭法條意旨，自應由本院以裁定駁回之。
四、據上論斷，依社會秩序維護法第92條，刑事訴訟法第412 條
    ，裁定如主文。
中    華    民    國    99    年    11    月    30    日
                  刑事普通庭    審判長法  官   劉為丕
                                      法  官   呂綺珍
                                      法  官   謝枚霏
以上正本證明與原本無異。
不得再抗告。
                                      書記官   冒佩妤
中    華    民    國    99    年    11    月    30    日

司法院資訊處製作；財團法人民間司法改革基金會備份。
